【裁判字號】    91,上易,3438
【裁判日期】    920225
【裁判案由】    竊盜
【裁判全文】
臺灣高等法院刑事判決                          九十一年度上易字第三四三八號
    上  訴  人
    即  被  告  甲○○
右上訴人因被告竊盜案件，不服臺灣新竹地方法院九十一年度易字第六六八號，中華
民國九十一年十一月十二日第一審判決 (起訴案號：臺灣新竹地方法院檢察署九十一
年度偵緝字第一六三號)提起上訴，本院判決如左：
    主  文
上訴駁回。
    事  實
一、甲○○前於民國八十八年間，因違反毒品危害防制條例案件，經台灣新竹地方法
    院判處有期徒刑十月確定，並於八十九年五月二十四日執行完畢。其猶不知悔改
    ，竟與范國勇（由原審法院另案判決在案）共同基於意圖為自己不法所有之犯意
    聯絡，於九十一年四月九日十二時三十分許（起訴書誤載為十四時二十分許），
    由范國勇駕駛車號ＱＶ－七九九七號自小貨車之贓車搭載不知上開自小貨車為贓
    車之甲○○，持繩子一條及客觀上足對人生命、身體之安全造成威脅，可作為兇
    器使用之檳榔刀二支（其中一支為長棍型），至新竹縣關西鎮新富里八鄰山區由
    乙○○所種植之檳榔園內，甲○○及范國勇即持上開檳榔刀盜割檳榔，並用其等
    所攜帶之前揭繩子將採割後之檳榔加以捆綁，總計竊得約十一萬顆檳榔，價值約
    新台幣（下同）三十萬八千元，嗣為乙○○查覺報警處理，而於同日十四時二十
    分許，在該檳榔園內為警查獲，並扣得檳榔十一萬顆（業已發還乙○○）。
二、案經新竹縣警察局新埔分局報請臺灣新竹地方法院檢察署檢察官偵查起訴。
    理  由
一、訊據上訴人即被告甲○○固供承右揭竊取檳榔犯行，惟辯稱：竊取之檳榔應僅有
    五千顆左右云云。惟查被告竊取之檳榔約十一萬顆，此業經被害人張阿仁指訴綦
    詳（詳見偵查卷第十一頁），並有贓物認領保管單在卷可憑（見偵查卷第十二頁
    ）。再同案被告范國勇亦迭於警訊、偵查中供承右揭竊取檳榔之犯行。復有檳榔
    刀二支（其中一支為長棍型）及繩子一條扣案可佐（見另案偵字第二二二九號卷
    第二九頁）。據上，足徵被告所辯，要屬避重就輕之詞。本件事證明確，被告犯
    行堪以認定，自應依法論科。
二、按被告與同案被告范國勇行竊時所攜帶之檳榔刀二支，均係鐵製之器械，質地尖
    銳，客觀上自足以對人生命、身體之安全構成威脅，自屬兇器之一種。核被告所
    為，係犯刑法第三百二十一條第一項第三款之攜帶兇器竊盜罪。被告上開犯行與
    同案被告范國勇間，有犯意聯絡及行為分擔，為共同正犯。被告前於八十八年間
    ，因違反毒品危害防制條例案件，經原審法院判處有期徒刑十月確定，嗣於八十
    九年五月二十四日執行完畢，此有「台灣高等法院被告全國前案紀錄表」可憑（
    見本院卷第十一頁、十二頁），被告前受有期徒刑執行完畢，於五年以內再犯本
    件最重本刑為有期徒刑以上之罪，為累犯，應依刑法第四十七條之規定加重其刑
    。原審依據上揭規定，據以論科，並審酌被告之智識程度為國中畢業，前已有不
    良素行，惟其竟未加以悔悟，正值青壯年時期，不思正途取得財物，攜帶客觀上
    足供兇器使用之檳榔刀行竊之犯罪手段，且竊得財物高達三十餘萬元，因此對被
    害人所造成之危害，而上開贓物業已發還被害人等一切情狀，量處有期徒刑八月
    ，並諭知扣案之檳榔刀二支及繩子一條，均係同案被告范國勇所有，且係供本件
    行竊所用，應依刑法第三十八條第一項第二款之規定宣告沒收。核原審認事用法
    及量刑，並無不當。被告上訴指稱原審量刑太重云云，為無理由，應予駁回。據
    上論結，應依刑事訴訟法第三百六十八條，判決如主文。
本案經檢察官彭坤業到庭執行職務。
中      華      民      國      九十二    年        二     月   二十五  日
                              臺灣高等法院第二十四法庭
                                  審判長法  官  陳  貽  男
                                        法  官  李  世  貴
                                        法  官  陳  憲  裕
右正本證明與原本無異。
不得上訴。
                                        書記官  劉  育  妃
中    華    民    國      九十二    年      二      月      二十六      日
附錄：本案論罪科刑法條全文
刑法第三百二十一條第一項第三款：
犯竊盜罪而有左列情形之一者，處六月以上五年以下有期徒刑：
三、攜帶兇器而犯之者。


司法院資訊處製作；財團法人民間司法改革基金會備份。
